臺灣高等法院刑事判決
110年度原上訴字第90號
上  訴  人  臺灣宜蘭地方檢察署檢察官
被      告  周柏勳





指定辯護人  本院公設辯護人戴遐齡  
上列上訴人因被告偽造文書等案件，不服臺灣宜蘭地方法院109
年度原訴字第23號，中華民國110年5月17日第一審判決（起訴案
號：臺灣宜蘭地方檢察署109年度偵字第4353號），提起上訴，
本院判決如下：
    主  文
上訴駁回。
    理  由
一、本案經本院審理結果，認第一審諭知被告周柏勳無罪，核無
    不當，應予維持，並引用第一審判決書記載之理由及證據（
    如附件）。
二、檢察官上訴意旨略以：
　㈠被告周柏勳業已坦承有以新台幣二千元之代價賣十支行動門
    號之SIM卡予自稱「林雯雯」之不詳姓名年籍之人。且因申
    辦行動易付卡之SIM卡並無資格限制，何以自稱「林雯雯」
    之人不自行申辦，反須向被告購買多達十支之行動電話門號
    SIM卡？再者，近年來詐欺案件頻傳，新聞媒體對於詐欺集
    團利用他人帳戶、行動電話門號作為詐欺匯款、通訊之工具
    已有廣泛報導，而依一般人之社會生活經驗，苟非親非故之
    人不以自己名義申辦行動電話門號，反而以其他方式向他人
    蒐集門號使用，衡情當知悉蒐集門號使用者，有為避免查緝
    或掩飾犯行之用。況被告於原審準備程序中猶稱：當時申辦
    門號時我有詢問「林雯雯」會否有事情，對方稱不會有事情
    ，伊才申辦這些門號給「林雯雯」，伊當下因為好奇，怕事
    才會問「林雯雯」這樣申辦門號換取現金會否有問題，因為
    伊怕會有違法，也怕「林雯雯」把門號又拿去賣，怕門號會
    涉及不法等語。是故被告對於將其名義申辦之行動電話門號
    SIM卡交予不詳之人後，應有詐騙集團將使用其SIM卡遂行詐
    騙之認識。
　㈡又本件使用告訴人楊雲翔照片作為大頭貼之「000-000 0.0 0
    000」LINE帳號，並非告訴人楊雲翔所申請，且帳號「000-0
    00 0.0 0000」之使用人又有邀情不特定人加入「ABI美元」
    群組，並在群組內張貼冒用告訴人楊雲翔姓名、照片之創投
    營利共享計畫海報照片，且該海報內列有出資自五萬元至一
    百萬元不等之多種投資方案一節，業據告訴人楊雲翔供述屬
    實，並有LINE帳號「000-000 0.0 0000」使用人予他人之LI
    NE對話紀錄以及海報資料在卷可稽。再者經警透過LINE與「
    ABI美元」群組中自稱為「ABI顧問總監」之LINE帳號為「CI
    O甯」之人聯絡，並點入該人所屬詐騙集團所架設網址為「h
    ttps://0000000.0000000.00/00000/」之網站及連結後，所
    得出之三組IP位置中，其中二組係FACEBOOK之中央處理作業
    系統IP位置，另一組IP位置「000.00. 000.000」則係以行
    動電話門號登入，且該門號之申請人即為被告等情，有LINE
    帳號為「CIO甯」之人與員警之LINE對話紀錄、網頁列印資
    料及IP位置「000.00. 000.000」之通聯調閱查詢單與員警
    職務報告附卷足憑，則被告所申請並賣予他人使用支行動電
    話門號既涉入詐欺集團冒用告訴人楊雲翔名義所虛設之投資
    計畫，當有可能使他人誤信該計畫為告訴人楊雲翔所主導而
    出資受騙。
　㈢綜上所述，原審遽為被告無罪之判決，自難認為原判決允當
    ，爰依刑事訴訟法第344條第1項、第361條提起上訴請求撤
    銷原判決，更為適當合法之判決等語。
三、上訴駁回之理由：
　㈠檢察官上訴意旨雖執前詞提起上訴，惟按刑法上所謂幫助他
    人犯罪，係指對他人決意實行之犯罪有認識，而基於幫助之
    意思，於他人犯罪實行之前或進行中施以助力，給予實行上
    之便利，使犯罪易於實行，而助成其結果發生者而言。如無
    此種故意，係基於其他原因，以助成他人犯罪之結果；或幫
    助之人，誤信為正當行為，並無違法之認識，則其行為縱予
    正犯以助力，尚難遽令負幫助之罪責（最高法院102年度台
    上字第1650號判決、20年上字第1022號判例、20年上字第18
    28號判例意旨參照）。查被告雖坦承曾販賣行動電話門號予
    「林雯雯」，然被告於109年8月17日偵訊時係供稱：伊當時
    有問她如果伊這樣辦門號的話，沒事吧？林雯雯他說沒有什
    麼事情等語（宜檢109偵10564卷第19頁反面）；於109年11
    月26日原審準備程序時陳稱：這些門號遭他人使用於上網、
    創設網站及施以詐術詐騙部分，伊並不知情。伊承認有賣上
    開門號，但否認幫助詐欺，因為當時申辦門號時伊有詢問「
    林雯雯」會否有事情，對方稱不會有事情，伊才申辦這些門
    號給「林雯雯」等語（原審卷第36至37頁），是由被告所供
    述之內容，被告雖曾供稱門號0000000000號（下稱本案門號
    ）在內之10支行動電話門號易付卡是由「林雯雯」向被告購
    買的，參諸上引最高法院判例意旨，亦無從遽認被告係明知
    「林雯雯」買來供詐騙所用，而仍基於幫助之犯意賣出前述
    手機門號SIM卡。更何況本件依現有證據固得證明確有真實
    姓名年籍不詳之人冒用告訴人之照片於LINE帳號「000-000 
    0.0 0000」上，及於LINE之「ABI美元」群組內傳送前揭海
    報予其餘群組成員，及架設內容為介紹「00000000000」計
    畫並記載「0.0 0000」為該計畫之CEO之網站之行為，然尚
    無法說明此與被告提供本案門號之行為有何關聯性，檢察官
    亦未提出其他證據證明前揭行為人曾利用被告所申辦、提供
    予「林雯雯」之本案門號，更未提出其他證據證明被告申辦
    、提供本案門號予「林雯雯」之行為，如何為前揭行為人之
    行為提供助力，則上開門號是否確實係為前揭行為人之行為
    提供助力，確有疑義，自難以詐欺取財未遂罪、行使偽造私
    文書之幫助犯相繩。
　㈡另本件被告所申辦及提供予「林雯雯」之本案門號，雖係遭
    真實姓名年籍不詳之人於109年4月6日利用以連線至網際網
    路而登入LINE暱稱為「CIO甯」之帳號，此經警透過LINE與
    「ABI美元」群組中自稱為「ABI顧問總監」之LINE帳號為「
    CIO甯」之人聯絡，並點入該人所屬詐騙集團所架設網址為
    「https://0000000.0000000.00/00000/」之網站及連結後
    ，所得出之三組IP位置中，其中二組係FACEBOOK之中央處理
    作業系統IP位置，另一組IP位置「000.00. 000.000」則係
    以行動電話門號登入，且該門號之申請人固為被告，惟既無
    積極證據證明LINE暱稱為「CIO甯」之人有何製作或在群組
    內散播流傳「ABI Research創投盈利共享計畫海報」之情，
    甚且亦無證據可資證明「CIO甯」之人有施用詐術之情，公
    訴人僅以被告所申請並賣予他人使用之行動電話門號，涉入
    詐欺集團冒用告訴人楊雲翔名義所需設之投資計畫，即逕認
    被告涉犯幫助行使偽造私文書罪、詐欺取財未遂罪，其舉證
    即有未足，亦未達於通常一般之人均不致有所懷疑，而得確
    信其為真實之程度，故尚無法使本院對於被告確有如檢察官
    上訴意旨所指行使偽造私文書、幫助詐欺取財未遂之行為，
    形成確切無合理懷疑之確信，揆諸前揭法律規定及說明，自
    應為被告無罪之諭知。原審經過詳查，以被告被訴上揭犯行
    不能證明，因而為無罪之諭知，經核並無違誤，檢察官上訴
    意旨，仍執前情指摘原判決不當，為無理由，應予駁回其上
    訴。
四、被告經合法傳喚，無正當理由而未到庭，爰不待其陳述逕行
    判決。
據上論斷，應依刑事訴訟法第371條、第373條、第368條，判決
如主文。
本案經檢察官吳志成提起公訴，檢察官劉憲英提起上訴，檢察官
曾鳳鈴到庭執行職務。
中　　華　　民　　國　　110 　年　　9 　　月　　29　　日
                  刑事第七庭    審判長法　官  孫惠琳
                                      法　官  張育彰
                                      法　官  王惟琪
以上正本證明與原本無異。
不得上訴。
                                      書記官  陳怡君
中　　華　　民　　國　　110 　年　　9 　　月　　30　　日
────────────────────────────
附件：
臺灣宜蘭地方法院刑事判決
                                     109年度原訴字第23號
公　訴　人　臺灣宜蘭地方檢察署檢察官
被　　　告　周柏勳  男　(民國00年0月00日生)
　　　　　　　　　　身分證統一編號：Z000000000號
　　　　　　　　　　住○○市○○區○○街000號○○○○○
　　　　　　　　　　○○○○）
　　　　　　　　　　居宜蘭縣○○鄉○○路○○巷00號
　　　　　　　　　　居桃園市○○區○○○街000號6樓
指定辯護人　吳振東律師
上列被告因偽造文書等案件，經檢察官提起公訴（109年度偵字
第4353號），本院判決如下：
    主  文
周柏勳無罪。
    理  由
一、公訴意旨略以：被告周柏勳能預見一般人取得他人行動門號
    等資料之行為，常與財產犯罪之需要密切相關，竟仍基於幫
    助姓名、年籍不詳之某集團成員犯罪之犯意，於民國108年7
    月6日，與真實年籍不詳之「林雯雯」共同前往新北市○○
    區○○○○○○號碼包含門號0000000000號（下稱本案門
    號）在內之10支行動電話門號易付卡，隨後將該10支行動
    電話門號SIM卡均交給「林雯雯」使用，並由「林雯雯」支
    付被告新臺幣（下同）2000元以為報酬。嗣於109年3月22日
    22時12分許，某不詳人士以被告所提供之本案門號，以IP位
    址「000.00.000.000」登入網際網路，申請LINE帳號「000-
    00O 0.0 0000」，並冒用告訴人楊雲翔照片於大頭貼上，且
    在LINE的「ABI美元」群組內，冒用告訴人身分製作「創投
    營利共享計畫」海報，冒用告訴人之名義為該計畫之CEO及
    架設網站（https://0000000.0000000.00/00000/），廣邀
    告訴人之書迷、粉絲及不特定投資人加入。嗣因加入者（告
    訴人之書迷）向告訴人私訊查證，告訴人始知被冒用而報警
    並查獲上情而詐欺未遂。因認被告所為，係犯刑法第30條第
    1項、第339條第1項、第3項之幫助詐欺取財未遂罪嫌及同法
    第30條第1項、第216條之幫助行使偽造私文書罪嫌等語。
二、按犯罪事實應依證據認定之，無證據不得認定犯罪事實；不
    能證明被告犯罪者，應諭知無罪之判決，刑事訴訟法第154
    條第2項、第301條第1項前段分別定有明文。又按事實之認
    定，應憑證據，如未能發現相當證據，或證據不足以證明，
    自不能以推測或擬制之方法，以為裁判基礎；認定不利於被
    告之事實，須依積極證據，苟積極證據不足為不利於被告事
    實之認定時，即應為有利於被告之認定，更不必有何有利之
    證據；認定犯罪事實所憑之證據，雖不以直接證據為限，間
    接證據亦包括在內，然無論直接證據或間接證據，其為訴訟
    上之證明，須於通常一般之人不致有所懷疑，而得確信其為
    真實之程度者，始得據為有罪之認定，倘其證明尚未達到此
    一程度，而有合理之懷疑存在時，即無從為有罪之認定；又
    刑事訴訟法第161條第1項規定，檢察官就被告犯罪事實，應
    負舉證責任，並指出證明之方法，是檢察官對於起訴之犯罪
    事實，應負提出證據及說服之實質舉證責任，倘其所提出之
    證據，不足為被告有罪之積極證明，或其指出證明之方法，
    無從說服法院以形成被告有罪之心證，基於無罪推定之原則
    ，自應為被告無罪判決之諭知（最高法院40年台上字第86號
    、76年台上字第4986號、30年上字第816號、92年台上字第1
    28號判例要旨參照）。又按刑法上之幫助犯，係指以幫助之
    意思，對於正犯資以助力，而未參與實施犯罪之行為者而言
    ，且幫助犯並無獨立性，如無他人犯罪行為之存在，幫助犯
    即無由成立（最高法院49年台上字第77號判例、最高法院60
    年台上字第2159號判例意旨參照）。亦即，幫助犯之成立，
    必以正犯成立犯罪為前提，且幫助犯之行為須實際上已對正
    犯之犯罪實施資以助力，始克該當。
三、公訴人認被告涉犯幫助詐欺取財未遂及幫助行使偽造私文書
    罪嫌，無非係以被告於警詢及偵查中之供述、證人即告訴人
    楊雲翔於警詢時之證述、「ABI美元」LINE群組對話紀錄翻
    拍照片、上載有告訴人姓名之「ABI Research創投盈利共享
    計畫」海報、告訴人之秘書與暱稱「CIO甯」之人之LINE對
    話紀錄、許誌瑋臉書資料、網址https://0000000.0000000.
    00/00000/之網站資料、通聯調閱查詢單、IP位址為「000.0
    000.000.00」之查詢資料、派出所受理各類案件紀錄表、員
    警職務報告、本案門號之申辦資料等，為其論罪之主要依據
    。
四、經查：
(一)被告周柏勳確於108年7月6日某時，受真實姓名年籍不詳臉
    書暱稱「林雯雯」之人之託，至新北市○○區○○○○○○
    ○○○○○號在內之行動電話門號10支後，於辦得當日將所
    申辦之全部門號SIM卡交付予「林雯雯」，而向「林雯雯」
    收取共計2000元之代價等情，業據被告於本院審理時坦認在
    卷（見本院卷第36-37頁），並有本案門號之通聯調閱查詢
    單、台灣大哥大股份有限公司109年7月28日法大字第109092
    102號函暨所附本案門號基本資料等在卷可稽（見臺灣士林
    地方檢察署109年度偵字第10564號卷第35頁、臺灣宜蘭地方
    檢察署109年度偵字第4353號卷第14-15頁），上情首堪認定
    。又真實姓名年籍不詳之人，確於109年3月22日前某日，申
    請通訊軟體LINE之帳號，並將該帳號之暱稱取為「ABI-CEO
    0.0 0000」，並冒用告訴人之照片為該帳號之大頭貼，又未
    經告訴人之同意，製作上載有告訴人姓名之「ABI Research
    創投盈利共享計畫」海報，並於LINE之「ABI美元」群組內
    傳送予其餘群組成員，復於109年3月23日前某日，架設內容
    為介紹「ABI Research」計畫，並記載「0.0 0000」為該計
    畫之CEO之網站（https://0000.0000.00000/0000/000000）
    等情，亦為被告所不否認，並據證人即告訴人楊雲翔於警詢
    時證述明確（見臺灣士林地方檢察署109年度偵字第10564號
    卷第11-13頁），復有告訴人與許誌瑋之臉書對話紀錄、許
    誌瑋之臉書帳號資料、許誌瑋提供予告訴人之「ABI Resear
    ch創投盈利共享計畫」海報及暱稱為「000-000 0.0 0000」
    之LINE帳號資料、「ABI美元」LINE群組截圖資料、前揭網
    站查詢資料等在卷可憑（見臺灣士林地方檢察署109年度偵
    字第10564號卷第15-19、27-33頁），上情固堪認定。
(二)被告被訴涉犯幫助詐欺取財未遂罪部份：
  1.查公訴意旨認被告前揭申辦及提供本案門號之行為，已涉犯
    刑法第30條第1項前段、第339條第1項、第3項之幫助詐欺取
    財未遂罪，無非係認被告前揭提供本案門號之行為，已幫助
    真實姓名年籍不詳之人登入網際網路而申請LINE帳號「000-
    000 0.0 0000」，且該人並冒用告訴人之照片為該帳號之大
    頭貼，並在LINE的「ABI美元」群組內，冒用告訴人身分製
    作「創投營利共享計畫」海報，及冒用告訴人之名義為該計
    畫之CEO及架設前揭網站，廣邀告訴人之書迷、粉絲及不特
    定投資人加入而著手於詐欺取財犯行等情。惟公訴人並未舉
    出任何證據證明前揭LINE暱稱為「000-000 0.0 0000」之人
    ，有利用被告所申辦之本案門號登入網際網路乙情。查卷內
    通聯調閱查詢單，固可見於109年4月6日13時29分許透過IP
    位址「000.00.000.000」連線上網之門號，即為被告所申辦
    之本案門號（見臺灣士林地方檢察署109年度偵字第10564號
    卷第35頁），然卷內並無證據顯示前揭透過IP位址「101.12
    .115.159」連線上網之人，即為LINE帳號暱稱為「ABI-CEO
    0.0 0000」之人。本件警方所查得之IP位址「000. 000.00
    000」，係LINE暱稱為「CIO甯」之人於109年4月6日13時29
    分許連線上網所使用之IP位址，而非LINE暱稱為「000-000
    0.0 0000」之人所使用之IP位址，此自卷附員警職務報告已
    明確記載「職與...ABI顧問總監（LINE暱稱：CIO甯）實施
    偵查...共取得三組IP位置...復經向台灣大哥大調閱IP位置
    『000.00.000.000』之申登人資料，得知申登人為周柏勳」
    即明（見臺灣士林地方檢察署109年度偵字第10564號卷第61
    頁）。憑此可見，依卷內現有之通聯調閱查詢單、IP位址查
    詢資料、全球WHOIS查詢資料等，均僅能證明LINE暱稱為「C
    IO甯」之人有於109年4月6日13時29分透過被告所申辦之本
    案門號連線上網，尚無從證明公訴意旨所指著手實施詐欺取
    財之LINE暱稱為「000-000 0.0 0000」之人，有利用被告所
    申辦之本案門號連線上網之情。從而，本件依現有證據固得
    證明確有真實姓名年籍不詳之人冒用告訴人之照片於LINE帳
    號「000-000 0.0 0000」上，及於LINE之「ABI美元」群組
    內傳送前揭海報予其餘群組成員，及架設內容為介紹「ABI
    Research」計畫並記載「0.0 0000」為該計畫之CEO之網站
    之行為，然尚無法說明此與被告提供本案門號之行為有何關
    聯性，亦即，本件並無任何證據顯示前揭行為人曾利用被告
    所申辦、提供予「林雯雯」之本案門號，更無證據顯示被告
    申辦、提供本案門號予「林雯雯」之行為，如何為前揭行為
    人之行為提供助力，是本件縱認正犯前揭行為已構成犯罪，
    仍難將被告以幫助犯罪相繩。
  2.至卷內證據固可證明被告所申辦及提供之本案門號，確遭LI
    NE暱稱為「CIO甯」之人於109年4月6日利用以連線上網，而
    LINE暱稱為「CIO甯」之人亦有於109年3月23日與告訴人之
    秘書聯繫，向告訴人之秘書自稱其為ABI顧問總監，ABI團隊
    係操作快速權證，投資人可將資金投入帳戶操作等語，此有
    告訴人之秘書與「CIO甯」之LINE通訊軟體對話紀錄及通聯
    調閱查詢單、IP位址查詢資料、全球WHOIS查詢資料等在卷
    可憑（見臺灣士林地方檢察署109年度偵字第10564號卷第21
    -23、35-42頁）。惟就被告申辦及提供本案門號之行為是否
    助益LINE暱稱為「CIO甯」之人為前揭行為，並未經檢察官
    記載於起訴書犯罪事實欄，亦即，以LINE暱稱為「CIO甯」
    之人為正犯之犯罪行為，並不在本件起訴效力所及之範圍內
    ，本院自無從審究。況依卷內現有之通聯調閱查詢單、IP位
    址查詢資料、全球WHOIS查詢資料等，亦僅能證明LINE暱稱
    為「CIO甯」之人有於109年4月6日13時29分許透過被告所申
    辦之本案門號連線上網，尚無從證明LINE暱稱為「CIO甯」
    之人於109年3月23日對告訴人之秘書告以前揭訊息時，是否
    亦係利用被告所申辦之本案門號連線上網，是縱認LINE暱稱
    為「CIO甯」之人於109年3月23日所為前揭行為構成犯罪，
    亦無證據證明與被告申辦及提供本案門號之行為有關，難將
    被告以幫助犯罪相繩。
(三)被告被訴涉犯幫助行使偽造私文書罪部份：
  1.查本件公訴意旨認被告前揭申辦、提供本案門號之行為，已
    涉犯刑法第30條第1項前段、第216條之幫助行使偽造私文書
    罪，無非係認被告前揭提供本案門號之行為，已幫助幫助真
    實姓名年籍不詳之人冒用告訴人之身分製作及行使「創投盈
    利共享計畫」海報。惟按刑法第210條之偽造文書罪，係指
    無製作權人冒用他人名義製作文書之行為，亦即成立本罪者
    ，須以捏造他人名義製作文書為構成要件；如文書上並無製
    作名義人，僅由持用之人誆稱係他人所製作者，本質上屬於
    欺罔行為，難謂已具備偽造私文書之成立要件（最高法院94
    年度台上字第6166號判決意旨參照）。公訴意旨認本件真實
    姓名年籍不詳之人所偽造及行使之文書，係卷附「ABI Rese
    arch創投盈利共享計畫」海報1張（見臺灣士林地方檢察署
    109年度偵字第10564號卷第19頁），惟本院就該海報整體觀
    察，其上雖確有載有「楊雲翔」之名字，然該文書（海報）
    有關「楊雲翔」之相關內容段落，僅係介紹其投資經歷及投
    資心法，且文書之最末並載有「指導企劃名額只限50位額滿
    不收」「本企劃為團隊發起之活動」「報名洽詢：彾娜（
    Linna）評估總監」等字樣，是依該文書整體以觀，或有以
    告訴人之投資心法作為該投資計畫之廣告，藉以收吸引不特
    定人投資之效，然該文件之內容，實未敘明「楊雲翔」究於
    該投資計畫中扮演何種角色，更未顯示該文件之製作名義人
    為「楊雲翔」（反載明該投資計畫為「團隊」發起之活動）
    ，從而，自難認製作該文件之人有何偽以告訴人之名義製作
    文件之情，其製作及行使該文件，尚難認已構成刑法第210
    條偽造文書罪及同法第216條之行使偽造私文書罪。
  2.況且，本件被告前揭行為所申辦及提供予「林雯雯」之本案
    門號，係遭真實姓名年籍不詳之人於109年4月6日利用以連
    線至網際網路而登入LINE暱稱為「CIO甯」之帳號，業如前
    述。而公訴意旨所指前揭偽造之「ABI Research創投盈利共
    享計畫海報」，則係告訴人之讀者許誌瑋於109年3月22日前
    某日在「ABI美元」之LINE群組取得後提供予告訴人，業據
    證人即告訴人楊雲翔於警詢時供陳甚明（見臺灣士林地方檢
    察署109年度偵字第10564號卷第11-13頁），並有告訴人與
    許誌瑋之臉書對話紀錄、許誌瑋提供予告訴人之「ABI美元
    」LINE群組截圖資料及前揭海報在卷可稽（見臺灣士林地方
    檢察署109年度偵字第10564號卷第15-19頁）。惟就前揭海
    報究係該群組內之何成員所製作？又係何成員在群組內散播
    流傳？檢察官並未提出任何證據加以說明，亦無證據顯示即
    為LINE暱稱為「CIO甯」之人。是本件依卷內現有證據，至
    多僅能證明前揭海報係由「ABI美元」LINE群組之某成員在
    該群組內傳送予其餘群組成員。然卷內並無任何證據顯示
    LINE帳號為「CIO甯」之人有何製作或行使前揭海報之情，
    更無法說明此與被告提供本案門號之行為有何關聯性。亦即
    ，本件並無任何證據顯示製作及行使該海報之人曾利用被告
    所申辦、提供之本案門號，更無證據顯示被告申辦、提供本
    案門號之行為，如何為製作及行使該海報之人提供助力，縱
    認為正犯製作及行使該海報之行為已構成犯罪，仍難將被告
    以幫助犯罪相繩。
(四)綜上所述，本件公訴人所提證據，固足證明被告所申辦及提
    供予「林雯雯」之本案門號，確遭真實姓名年籍不詳LINE暱
    稱為「CIO甯」之人於109年4月6日利用以連線至網際網路。
    然本件並無證據顯示被告提供本案門號之行為，已助益真實
    姓名年籍不詳之人登入網際網路而申請LINE帳號「000-000
    0.0 0000」並冒用告訴人之照片於大頭貼，及在LINE的「AB
    I美元」群組內冒用告訴人身分製作「創投營利共享計畫」
    海報，與冒用告訴人之名義為該計畫之CEO及架設前揭網站
    ，廣邀告訴人之書迷、粉絲及不特定投資人加入等行為；又
    製作前揭文書（海報）之正犯行為，亦不該當於刑法第210
    條偽造文書罪，其後縱有將文件散佈之行使行為，自亦無從
    構成刑法第216條之行使偽造私文書罪。是本件依檢察官所
    舉各項證據方法，尚不足使所指被告涉犯幫助詐欺取財未遂
    及幫助行使偽造私文書罪嫌之事實達於通常一般人不致有所
    懷疑，而得確信為真實之程度，無法使本院形成被告確有公
    訴人所指幫助詐欺取財未遂及幫助行使偽造私文書犯行之有
    罪心證，揆諸前開說明，自應為被告無罪之諭知。
據上論斷，應依刑事訴訟法第301條第1項，判決如主文。
本案經檢察官吳志成提起公訴，檢察官劉憲英到庭執行職務。
中    華    民    國   110    年    5     月    17    日
                       臺灣宜蘭地方法院刑事第五庭
                           審判長法  官  陳嘉年
                                 法  官  程明慧
                                 法  官  張文愷
以上正本證明與原本無異。
如不服本判決應於收受本判決後20日內向本院提出上訴書狀，並
應敘述具體理由。若未敘述理由者，應於上訴期間屆滿後20日內
向本院補提理由書狀（均須按他造當事人之人數附繕本）。
                                 書記官  陳靜宜
中    華    民    國   110    年    5     月    17    日